臺灣板橋地方法院刑事判決　　　　　　　　　　　　九十三年度訴字第一三七四號
　　公　訴　人　臺灣板橋地方法院檢察署檢察官
　　被　　　告　甲○○
????????????居臺北.
右列被告因違反毒品危害防制條例案件，經檢察官提起公訴（九十三年度毒偵字第二
九０二號），本院判決如左：
    主  文
甲○○施用第壹級毒品，累犯，處有期徒刑拾壹月。
    事  實
一、甲○○於民國八十七年間曾先後犯二次施用毒品案件，經觀察、勒戒後均無繼續
    施用毒品之傾向，而由臺灣板橋地方法院檢察署檢察官分別以八十七年度偵字第
    一一一○五號及八十七年度偵字第一四三九五號為二次不起訴處分確定。嗣於同
    年間再犯施用毒品案件，而經同署檢察官向本院聲請強制戒治並起訴，本院乃就
    其施用毒品犯行部分以八十八年度易字第一七三○號判處有期徒刑六月，如易科
    罰金以三百元折算一日確定。迨至八十九年間再因連續施用第一級、第二級毒品
    案件，經同署檢察官向本院聲請強制戒治並起訴，強制戒治部分經本院裁定令入
    戒治處所接受強制戒治後，業於八十九年九月五日執行完畢釋放出所，而公訴部
    分則經本院以八十九年度訴字第一三○一號分別就施用第一級毒品部分判處有期
    徒刑九月，及就施用第二級毒品部分判處有期徒刑五月，應執行有期徒刑一年確
    定，並自八十九年九月五日開始執行此一年之有期徒刑及前開六月有期徒刑，迄
    九十一年一月二十九日假釋出獄，同時交付保護管束，至九十一年二月六日假釋
    期滿而未經撤銷假釋（此於本案已構成累犯）。另於九十二年間復因施用第一級
    毒品案件，經同署檢察官聲請強制戒治並起訴，強制戒治部分本院裁定令入戒治
    處所接受強制戒治後，業因毒品危害防制條例修正施行而於九十三年一月二十七
    日提前釋放出所，至於公訴部分則經本院於九十三年三月三十一日以九十三年度
    訴字第七○號判處有期徒刑八月確定（尚未執行完畢）。詎猶不思戒除毒癮，復
    於前開強制戒治執行完畢釋放後五年內之九十三年五月七日十二時採尿前二十六
    小時內之某時許，在不詳處所，施用第一級毒品海洛因一次。嗣經警於九十三年
    五月七日十一時許，在臺北縣三重市○○街十八之四號當場緝獲（甲○○因另案
    遭到臺灣板橋地方法院檢察署檢察官通緝），因而查悉上情。
二、案經臺北縣政府警察局淡水分局報請臺灣板橋地方法院檢察署檢察官偵查起訴。
    理  由
一、訊據被告雖矢口否認有何施用第一級毒品犯行，先於本院準備期日辯稱：伊因有
    心戒除毒品，乃向馬偕紀念醫院（下簡稱馬偕醫院）求診，可能係因服用醫生所
    開藥物導致尿液中有鴉片類陽性反應云云，復在審判期日略辯稱：伊因為吃了馬
    偕醫院的藥後會精神恍惚，所以不知道自己曾經吸到海洛因毒品云云。經查：被
    告於九十三年五月七日十二時許所採集之尿液，係由其親自採集後封蓋捺印，業
    據其於警詢時供述明確（毒偵字卷第十九頁），而此尿液經送請臺灣檢驗科技股
    份有限公司檢驗後，確呈「嗎啡（施用海洛因後之正常代謝物）陽性反應」，有
    該公司濫用藥物尿液檢驗報告一份附卷可稽（偵字卷第二一頁），此份檢驗報告
    除經以ＥＩＡ酵素免疫分析法初步檢驗外，復以ＧＣ／ＭＳ氣象層析質譜儀分析
    法確認檢驗，結果均呈鴉片類（即嗎啡）陽性反應，而被告對此檢驗結果亦無異
    議，自應具有相當之證據力。次查被告雖辯稱可能係因服用醫生所開藥物導致尿
    液中有鴉片類陽性反應云云，惟經本院將其所稱向馬偕醫院所領取服用之藥物八
    顆（扣除重複之部分後，共計有八種藥丸）送請行政院衛生署管制藥品管理局檢
    驗後，確認該藥丸中並未檢出嗎啡、可待因或可代謝為嗎啡、可待因之成分，故
    服用上述藥物後，其尿液檢驗結果均不致於檢出嗎啡或可待因之陽性反應，有該
    局九十三年度十月十四日管檢字第○九三○○○八九九一號函及所附檢驗成績書
    在卷可參，另經本院函請馬偕醫院查明被告自九十三年一月九日起迄今至該醫院
    之就診紀錄，亦僅查悉被告曾於九十三年三月二日、四月二日、四月三十日前往
    該醫院之「精神內科」求診，有該醫院九十三年九月二十一日馬院醫精字第九三
    二七八號函及所附掛號資料在卷可查，亦與被告辯稱為了戒除毒癮乃向馬偕醫院
    求診取藥以戒除毒癮並不相符，復參以被告前有多次施用毒品紀錄（有臺灣高等
    法院被告全國前案紀錄表可稽），施用第一級毒品海洛因之成癮性極高且戒除不
    易，另其於準備期日時雖一再堅稱絕未施用云云，然於本院審理時卻改稱：「現
    在驗尿有陽性反應，可能是有去吸食過，因為恍惚所以不知道」等語，前後供述
    亦有齟齬，堪認其前開所辯，實乃事後卸責之詞，委無足採。次查被告前於八十
    九年間因四犯施用毒品案件，經本院裁定令入戒治處所施以強制戒治一年後，被
    告業於八十九年九月五日執行完畢釋放出所。嗣於九十二年間又再犯施用毒品案
    件，經本院裁定令入戒治處所施以強制戒治一年後，因毒品危害防制條例修正施
    行而於九十三年一月二十七日提前釋放出所，有臺灣高等法院被告全國前案紀錄
    表附卷可稽，其於前開強制戒治執行完畢釋放後，五年內再犯本案施用毒品犯行
    事證明確，應依法予以論罪科刑。
二、核被告所為，係犯毒品危害防制條例第十條第一項之施用第一級毒品罪。其因施
    用而持有第一級毒品之低度行為，應為其施用之高度行為所吸收，不另論罪。查
    被告前於八十七年間因三犯施用毒品案件，經本院以八十八年度易字第一七三○
    號判處有期徒刑六月，如易科罰金以三百元折算一日確定。復於八十九年間再犯
    施用第一級、第二級毒品案件，經本院以八十九年度訴字第一三○一號分別就施
    用第一級毒品部分判處有期徒刑九月，及就施用第二級毒品部分判處有期徒刑五
    月，應執行有期徒刑一年確定，並自八十九年九月五日開始執行此一年之有期徒
    刑及前開六月有期徒刑，迄九十一年一月二十九日假釋出獄，同時交付保護管束
    ，至九十一年二月六日假釋期滿而未經撤銷假釋，有臺灣高等法院被告全國前案
    紀錄表一份附卷可稽，其前開假釋既然未經撤銷，則該未執行之有期徒刑應以已
    執行論，故被告於該有期徒刑執行完畢後五年內，再犯本案有期徒刑以上之罪，
    為累犯，應依法加重其刑。爰審酌被告犯罪之動機目的，智識程度（高中肄業）
    ，前經多次觀察勒戒、強制戒治及因施用毒品案件而受徒刑之宣告及執行後依然
    不思悔改，非但戕害身心，亦危害社會秩序，及犯後態度等一切情狀，量處如主
    文所示之刑。
據上論斷，應依刑事訴訟法第二百九十九條第一項前段，毒品危害防制條例第十條第
一項，刑法第十一條前段、第四十七條，判決如主文。
本案經檢察官葉志飛到庭執行職務
中　　　華　　　民　　　國　　九十三　　年　　 十一 　　月　　二十五　　日
                          臺灣板橋地方法院刑事第十一庭
                              審判長法  官  潘  翠  雪
                                    法?官  王  士  珮
                                    法?官  楊  明  佳
右正本證明與原本無異。
如不服本判決，應於判決送達後十日內向本院提出上訴狀（應附繕本），上訴於臺灣
高等法院。
                                    書記官  黃  炎  煌
中　　　華　　　民　　　國　　九十三　　年　　 十一 　　月　　二十六　　日
附錄法條：
毒品危害防制條例第十條
施用第一級毒品者，處六月以上五年以下有期徒刑。
施用第二級毒品者，處三年以下有期徒刑。
